臺灣高等法院臺中分院刑事裁定　
110年度聲字第3133號
聲  請  人  臺灣高等檢察署臺中檢察分署檢察官     
受  刑  人  余培凱



上列聲請人因受刑人數罪併罰有二裁判以上，聲請定其應執行之
刑（聲請案號：110年度執聲字第1490號），本院裁定如下：
    主  文
余培凱所犯如附表所示各罪所處之刑，應執行有期徒刑拾貳年。
    理  由
一、受刑人余培凱（下稱受刑人）因如附表所示各罪，經臺灣南
    投地方法院及本院先後判處如附表所示之刑，並均確定在案
    ，此有各該判決及臺灣高等法院被告前案紀錄表在卷可參。
    受刑人所犯各罪之宣告刑雖有得及不得易科罰金、易服社會
    勞動情形（詳如附表所示），惟受刑人已請求檢察官向法院
    聲請合併定其應執行刑，有臺灣南投地方檢察署刑法第50條
    第1項但書案件是否請求定應執行刑調查表在卷可參。檢察
    官依受刑人之請求向本院聲請定其應執行之刑，並已予受刑
    人有陳述意見之機會（見本院卷第13頁），本院審核認聲請
    為正當，並參酌受刑人如附表所示各罪曾定應執行刑情形（
    詳如附表所示），暨其行為次數、侵害法益，及其犯罪類型
    中有6次施用毒品案件、20次販賣毒品案件，同質性高，對
    於危害個人及社會法益之加重效應為整體非難評價等情狀，
    認應定其應執行刑如主文所示。
二、爰依刑事訴訟法第477條第1項，刑法第50條第2項、第53條
    、第51條第5款，裁定如主文。
中　　華　　民　　國　　110 　年　 12   　月　　22　　日
                  刑事第四庭    審判長法　官  蔡名曜
                                      法　官  邱鼎文
                                      法　官  黃玉琪
以上正本證明與原本無異。
如不服本裁定，應於收受送達後5日內向本院提出抗告書狀(須附
繕本)。因疫情而遲誤不變期間，得向法院聲請回復原狀。

                                     書記官  林姿妤

中　　華　　民　　國　　110 　年　　12　　月　　22　　日
附表：受刑人余培凱定應執行刑案件一覽表
編         號          1        2         3 罪         名  施用第一級毒品罪 施用第二級毒品罪 施用第一級毒品罪 宣   告    刑  有期徒刑10月 有期徒刑3月 有期徒刑10月 犯  罪 日  期  108.01.19 108.01.19 107.10.14 偵查(自訴)機關年 度案  號  南投地檢108年度毒偵字第71號 南投地檢108年度毒偵字第71號 南投地檢108年度毒偵字第330號 最後事實審 法      院 南投地院 南投地院 南投地院  案      號 108年度審訴字第143號 108年度審訴字第143號 108年度審訴字第526號  判 決日 期 108.08.05 108.08.05 108.12.18 確定判決 法      院 南投地院 南投地院 南投地院  案      號 108年度審訴字第143號 108年度審訴字第143號 108年度審訴字第526號  判      決 確 定日 期 108.08.24 108.08.24 109.01.14 宣告刑得否易科罰金或易服社會勞動  不得易科罰金 不得易服社會勞動       得易科罰金 得易服社會勞動      不得易科罰金 不得易服社會勞動      備         註  南投地檢108年度執字第2058號 南投地檢108年度執字第2059號 南投地檢109年度執字第225號   編號1至6部分經南投地院109年度聲字第100號裁定定應執行刑有期徒刑2年6月（南投地檢109年度執更字第452號）   

編         號          4        5         6 罪         名  施用第一級毒品罪 施用第二級毒品罪 施用第二級毒品罪 宣   告    刑  有期徒刑9月 有期徒刑3月 有期徒刑3月 犯  罪 日  期  108.06.02 107.10.14 108.06.02 偵查(自訴)機關年 度案  號  南投地檢108年度毒偵字第330號 南投地檢108年度毒偵字第330號 南投地檢108年度毒偵字第330號 最後事實審 法      院 南投地院 南投地院 南投地院  案      號 108年度審訴字第526號 108年度審訴字第526號 108年度審訴字第526號  判 決日 期 108.12.18 108.12.18 108.12.18 確定判決 法      院 南投地院 南投地院 南投地院  案      號 108年度審訴字第526號 108年度審訴字第526號 108年度審訴字第526號  判      決 確 定日 期 109.01.14 109.01.14 109.01.14 宣告刑得否易科罰金或易服社會勞動  不得易科罰金 不得易服社會勞動      得易科罰金 得易服社會勞動      得易科罰金 得易服社會勞動      備         註  南投地檢109年度執字第225號 南投地檢109年度執字第226號 南投地檢109年度執字第226號   編號1至6部分經南投地院109年度聲字第100號裁定定應執行刑有期徒刑2年6月（南投地檢109年度執更字第452號）   

編         號  7 8 罪         名  販賣第一級毒品罪 販賣第二級毒品罪 宣   告    刑  有期徒刑7年8月（共19次） 有期徒刑3年8月 犯  罪 日  期  ①107.10.25-107.10.30(7次) ②107.11.02-107.11.15(7次) ③107.12.21-107.12.25(4次) ④108.01.08 107.10.28 偵查(自訴)機關年 度案  號  南投地檢108年度偵緝字第97號 南投地檢108年度偵緝字第97號 最後事實審 法      院 臺中高分院 臺中高分院  案      號 110年度上訴字第1095號 110年度上訴字第1095號  判 決日 期 110.09.22 110.09.22 確定判決 法      院 臺中高分院 臺中高分院  案      號 110年度上訴字第1095號 110年度上訴字第1095號  判      決 確 定日 期 110.10.19 110.10.19 宣告刑得否易科罰金或易服社會勞動  不得易科罰金 不得易服社會勞動      不得易科罰金 不得易服社會勞動      備         註  南投地檢110年度執字第1692號 南投地檢110年度執字第1692號   編號7至8部分經本院上開判決定應執行刑有期徒10年10月